# 求教陈版主，债权人将借款打包转让的处理

提问人：donglianjiayou2 时间：2019-08-15 16:54:36
求教陈版主：
企业因无法偿还银行借款及利息，银行将本金及利息打包转让给资产管理公司，企业只需偿还部分借款和利息。对于企业来说属于债务重组利得，是否应该按照无需偿还的金额全额计入营业外收入，是否可以计入资本公积-其他资本公积呢?

回答人：chenyiwei
如果债务重组是具有商业实质和合理商业理由的公平交易，不涉及权益性交易，则其差额没有理由计入资本公积。